# Eduardo Callejas P.

"Nunca dejar de aprender" es mi lema. Creo firmemente en que podemos aprender de todas las experiencias y que todas las personas tienen algo que enseñar. Muy interesado en el desarrollo de proyectos de BI, Análisis de Datos, Big Data y todo lo relacionado con Data Science

# **Experiencia Laboral**

12/2022 - PRESENTE CHILE

# Data Scientist Data Factory Falabella Financiero

 Implementación y puesta en producción de modelos analíticos avanzados para predecir tendencias y comportamientos financieros, coordinando pruebas exhaustivas para garantizar la precisión y confiabilidad de los modelos en diversos casos de uso.

05/2021 - 12/2022 CHILE

# Campaign Analyst Aperturas Digitales Falabella Financiero

- Evaluar campañas para medir su efectividad e impacto, obteniendo insights de negocio que permitan la mejora continua.
- Analizar datos disponibles para generar información valiosa que permita apalancar acciones comerciales de cara a la cartera.
- Mejorar continuamente los procesos internos del área, usando las distintas plataformas y herramientas disponibles.

07/2019 - 05/2021 SANTIAGO, CHILE

## Analista de Inteligencia de Negocios Banco Estado Cobranzas

- Generar bases de perfilamiento de clientes a través de modelos estadísticos y aprendizaje automático.
- Realizar estudios periódicos que permitan comprender el comportamiento de los clientes en estado de morosidad.
- Generar bases de datos que permita realizar una asignación inteligente de clientes a los distintos canales de atención.

08/2018 - PRESENTE SANTIAGO, CHILE

# Ingeniero BI / Data Science Macal Remates

# **Experiencia Laboral**

Gestionar la captura e integración de datos externos relevantes para el negocio, proporcionando apoyo para la agenda de inteligencia empresarial y control comercial en el área de Vehículos Livianos, basado en análisis de datos del mercado y de la empresa.

08/2015 - 07/2018 SANTIAGO, CHILE

# Ingeniero de Desarrollo y Plataformas BI

#### **Laboratorios Garden House**

Encargado de impulsar el desarrollo tecnológico comercial a través de la implementación de modelos de visualización y análisis de datos utilizando Qlikview y el ERP, además de coordinar con el equipo de informática para mejorar los procesos.

#### Educación

2018 - 2019 SANTIAGO, CHILE

BootCamp Data Scientist DesafioLatam

2017 - 2018 SANTIAGO, CHILE

Diplomado Big Data para la Toma de Decisiones Pontificia Universidad Católica de Chile

2009 - 2015 SANTIAGO, CHILE

Ingenieria Civil Industrial Universidad de Santiago de Chile

2003 - 2008 SANTIAGO, CHILE

Educación Secundaria Instituto Nacional General José Miguel Carrera

# **A** Habilidades

# - LENGUAJE: Español Inglés - HERRAMIENTAS SQL Tableau Microsoft Excel Qlikview Python R

# Certificados y Cursos

2018

Microsoft Office Specialist (MS Excel) Microsoft

2017

Intermediate Python for Data Science Course DataCamp

2018

Intro a Ruby on Rails DesafioLatam

# 📩 Online



# Premios

09/2019

## 1er Lugar Hackshow 2019 DesafioLatam

Primer Lugar en Hackshow DesafioLatam 2019, presentación de los mejores proyectos tecnológicos de la academia DesafioLatam. El proyecto presentado fue "Aplicaciones de Machine Learning en la definición de la estrategia de una organización: el caso *Delivery*"

## Aficiones



## Otros